臺灣臺中地方法院交通事件裁定　　　　 94年度交聲字第490號
原處分機關　交通部公路總局臺中區監理所
受處分人　　甲○○
上列受處分人因違反道路交通管理處罰條例案件，對於交通部公
路總局臺中區監理所民國九十四年七月一日所為之二件裁決（中
監違字第裁六○─ＧＣ0000000、ＧＣ0000000號
裁決書），聲明異議，本院裁定如下：
    主  文
異議駁回。
    理  由
一、原處分機關略以：受處分人甲○○，駕駛之車號Ａ八─九三
    三○號自用小客車，於民國九十四年五月二十七日八時二十
    三分許，在臺中市○○路處，因駕駛人駕車行駛公路未繫安
    全帶及汽車行駛公路手持行動電話進行撥接通話等之違規事
    實，經臺中市警察局第五分局員警當場攔檢舉發，受處分人
    於限期內到案申訴，經向原舉發機關查證違規屬實，該所遂
    於九十四年七月一日以中監違字第裁六○─ＧＣ00000
    00、ＧＣ0000000號裁決書，裁處違反道路交通管
    理處罰條例第三十一條第一項及第三十一條之一第一項規定
    ，處罰鍰新臺幣（下同）一千五百元、三千元整，逾期則依
    違反道路交通管理事件統一裁罰標準表及裁決書處罰主文裁
    處，於法並無不合等語。
二、本件受處分人甲○○略以：警員偽造文書、捏造事由、亂開
    罰單；本人於九十四年五月二十七日早上八時十五分，在臺
    中市○○路四十五號門前，正準備下車去聯信銀行用提款卡
    領錢，卻莫名其妙被第五分局警員開兩張罰單，其過程警員
    態度惡劣、囂張、跋扈、恐嚇、威脅、是非不分，因溝通不
    良，莫名生氣，編造嚇唬說我沒扣安全帶且講手機；警員違
    反行政程序法執勤對嗎；並非被攔停，當時也沒有攔停動作
    ，前置程序重大明顯嚴重瑕疵，依行政程序法規定，效力無
    效；警員戴墨鏡看車內根本看不清楚；行車時並無違反交通
    規則，而熄火停車後要開車門時剛好接手機，並未違反汽車
    臨時停車、汽車停車之規定；相信司法是正義的最後一道防
    線，爰聲明異議云云。
三、按汽車行駛於道路上，其汽車駕駛人或前座乘客未繫安全帶
    者，處駕駛人一千五百元罰鍰；汽車駕駛人於行駛道路時，
    使用手持式行動電話進行撥接或通話者，處三千元罰鍰。道
    路交通管理處罰條例第三十一條第一項、第三十一條之一第
    一項及違反道路交通管理事件統一裁罰標準表皆定有明文。
四、經查：本件受處分人甲○○，於上開時、地，駕駛之車號Ａ
    八─九三三○號自用小客車，因行駛公路其汽車駕駛人未繫
    安全帶及汽車行駛公路手持行動電話進行撥接通話等之違規
    事實，經員警當場舉發等情，有舉發之違反道路交通管理事
    件通知單及裁決書各一件在卷可稽。雖受處分人以上開情詞
    置辯，惟查：執勤員警於執行勤務時，該車駕駛人未繫安全
    帶行駛於道路上，且使用手持式行動電話進行撥接或通話，
    經執勤人員當場發現，始上前攔截檢查，違規事實明確，始
    予舉發，此亦有原舉發機關九十四年六月十七日之函件在卷
    可佐。再者，原舉發機關之執勤員警即證人蘇淇政，於九十
    四年九月六日在本院調查時亦結證稱：「當天我在中清路、
    四平路口執行交整七點至九點的勤務，我發現異議人駕車時
    手持行動電話，也沒有繫安全帶，所以當場將他舉發」、「
    （你看到異議人車子的狀態？）答：是行進間，他往中清交
    流道方向行駛，就是往大雅的方向」、「（異議人主張如果
    他有違規，為何你在路口沒有攔他，而是在他熄火時才攔他
    ？）答：我攔他時，他是行進間並不是熄火狀態，他當時還
    沒有停車，因為我原本站在路口，我不可能在路口攔他，而
    是指示他到路邊停車」、「（異議人抗辯，指稱你說如果不
    簽名，就再開一張使用手機通話的罰單，有何意見？）答：
    我將他攔停後，要求他出示行動電話，他要求我不要告發他
    ，我單子還沒有開完，他已經拿出錄音機開始錄音，如果我
    有說這些話，他都可以錄下。如果他當時有停車狀態的話，
    根本沒有違規，我不會告發」、「（當時你在路口的視線如
    何？）答：視線很好，而且異議人的車子擋風玻璃沒有貼隔
    熱紙，可以非常清楚看見他沒有繫安全帶，且在講行動電話
    」、「（你當時有無戴墨鏡？）答：有，當時太陽光很大，
    所以戴墨鏡不會影響視線」等語。按警察為維持交通秩序，
    依法執行職務，立場應是客觀公正，且與受處分人素不相識
    ，亦無宿怨，當無設詞誣攀之理，是其所為證言，應屬真實
    可信。此外，本院經查亦無任何證據足資證明執勤員警有捏
    造事實、違法取締之情事，則執勤警員本其加強道路交通管
    理、維護交通秩序、確保安全職責所為之當場舉發，自應受
    到合法、正確而真正之推定，受處分人指摘原舉發不當，尚
    屬無據。是受處分人有駕駛汽車行駛公路未繫安全帶及汽車
    行駛公路手持行動電話進行撥接通話等之事實，堪以認定。
    從而，原處分機關據以援引上開規定，裁處受處分人罰鍰一
    千五百元、三千元整，逾期則依裁決書處罰主文規定處罰，
    並無不當，本二件異議為無理由，應予駁回。
五、據上論斷，應依道路交通管理處罰條例第八十七條、道路交
    通案件處理辦法第十九條規定，裁定如主文。
中　　華　　民　　國　　94　　年　　10　　月　　26　　日
                  交通法庭  法　官  張清洲
以上正本證明與原本無異。
如不服本裁定，應於送達後五日內，向本院提出抗告狀。
                            書記官　沈筱玲
中　　華　　民　　國　　94　　年　　10　　月　　26　　日
